【裁判字號】    95,訴,118
【裁判日期】    950321
【裁判案由】    違反毒品危害防制條例
【裁判全文】
臺灣臺南地方法院刑事判決               95年度訴字第118號
公  訴  人  臺灣臺南地方法院檢察署檢察官
被      告  乙○○
上列被告因違反毒品危害防制條例案件，經檢察官提起公訴（94
年度毒偵字第2853號），及併案審理（95年度毒偵字第70號），
被告就被訴事實及併案事實為有罪之陳述，本院合議庭裁定由受
命法官獨任行簡式審判，判決如下：
    主  文
乙○○連續施用第一級毒品，累犯，處有期徒刑壹年陸月。
    事  實
一、乙○○於民國九十一年間，因違反毒品危害防制條例案件件
    ，經法院判處有期徒刑一年四月確定，於九十四年一月十二
    日縮短刑期假釋付保護管束，於九十四年六月二十五日保護
    管束期滿，未經撤銷，以執行完畢論。
二、乙○○另於九十二年間，因施用毒品案件，經檢察官提起公
    訴並聲請強制戒治，法院裁定送觀察勒戒、令入強制處所施
    以戒治，於九十二年六月十九日戒治期滿，並經本以九十年
    度訴字第一二二三號判處有期徒刑一年確定。
三、詎乙○○仍不知悔改，尚未戒除毒癮，於強制戒治完畢後五
    年內，明知海洛因係毒品危害防制條例所明定之第一級毒品
    ，不得持有及施用，竟基於施用第一級毒品海洛因之概括犯
    意，自九十四年七月十三日起至九十四月十一月八日止，以
    將海洛因摻入針筒注射人體之方式，在其位於臺南市○區○
    ○路五二巷十號住處房間內，連續施用第一級毒品海洛因多
    次；嗣分別經警於九十四年七月十三日下午五時三十分許，
    經警在臺南市○○路○段二三七巷三一弄三之一號前查獲，
    九十四年十一月十八日晚上十一時四十分許，在臺南市○○
    路○段四○四號前查獲，經其同意後採尿送驗，呈嗎啡陽性
    反應。
四、案經臺南市警察局第一分局報告臺灣臺南地方法院檢察署檢
    察官偵查起訴及臺南市警察局第二分局報請同署檢察官偵查
    後併案審理。
    理  由
一、本件係經被告於準備程序當庭表示認罪，而經本院裁定以簡
    式審判程序加以審理，有本院九十五年三月十七日準備程序
    筆錄可資佐證，則依據刑事訴訟法第二百七十三條之二、同
    法第一百五十九條第二項之規定，不適用傳聞法則有關限制
    證據能力之相關規定，合先敘明。
二、右揭犯罪事實，業據被告乙○○於本院審理時坦承不諱，且
    被告查獲當日，經警對其採尿送驗後，尿液呈嗎啡陽性反應
    等情，亦有長榮大學九十四年十月六日及九十四年十二月七
    日確認報告及送驗尿液年籍對照表各一紙可資佐證；次按海
    洛因係由嗎啡經化學合成而製得，經吸食進入人體後，因代
    謝而分解又生成嗎啡，因此施打海洛因後，由尿液檢驗結果
    仍為嗎啡反應。是以，被告自白施用海洛因，而尿液呈現嗎
    啡陽性反應，核屬科學上合理之現象。綜合上開事證互核相
    符，被告連續施用第一級毒品海洛因之犯行至為明灼。此外
    ，被告前因施用毒品案件，經強制戒治執行完畢，有臺灣臺
    南地方法院檢察署刑案資料查註紀錄表、法務部全國檢察官
    線上查詢刑案人犯在監所最新資料報表及臺灣高等法院被告
    全國前案紀錄表各一份附卷可參。綜上所查，被告自白核與
    事實相符，本件事證明確，被告犯行堪以認定，應依法論科
    。
三、論罪科刑：
    查海洛因為第一級毒品，毒品危害防制條例第二條第二項第
    一款定有明文。故核被告所為，係犯毒品危害防制條例第十
    條第一項之施用第一級毒品罪。又被告施用時非法持有第一
    級毒品海洛因之低度行為，已為其施用之高度行為所吸收，
    均不另論罪。其先後多次施用第一級毒品之犯行，時間緊接
    ，犯罪構成要件相同，顯係基於概括犯意反覆為之，為連續
    犯，應依刑法第五十六條之規定以一罪論，並依法加重其刑
    。又被告有如事實欄所載之前科，其於有期徒刑執行完畢後
    ，五年內再犯本件有期徒刑以上之罪，為累犯，應依累犯之
    規定遞予加重其刑。又檢察官就被告於九十四年十一月八日
    施用第一級毒品海洛因之犯行移請併辦（即95年度毒偵字第
    70號）雖未據起訴，惟與檢察官起訴部分有裁判上一罪之連
    續犯關係，為起訴效力所及，本院自得審理，併此敘明。爰
    審酌被告有如事實欄所載之施用毒品等前科素行，猶不知悔
    改，再犯本件連續施用第一級毒品罪、犯罪之動機、目的、
    手段、所生危害、施用毒品之期間、犯罪後坦承犯行態度良
    好及施用毒品自戕身心等一切情狀，量處如主文所示之刑，
    以資懲儆。
四、沒收部分
    又起訴書雖載被告經警於九十四年七月十三日經警查獲時，
    在另一被告歐明仁（另案偵辦）身上扣得第一級毒品海洛因
    一小包，惟該毒品並未扣於本案，且未經檢察官列為證據，
    核與本案無關，爰不另行宣告沒收，併此敘明。
據上論斷，應依刑事訴訟法第299條第1項前段、第273條之一第
1項，毒品危害防制條例第10條第1項，刑法第11條前段、第56條
、第47條，判決如主文。
本案經檢察官林清安偵查後提起公訴及併案審理；檢察官甲○○
到庭執行職務。
中    華    民    國    95    年    3     月    21    日
                  刑事第八庭    法  官  洪士傑
以上正本證明與原本無異。
如不服本判決，應於判決送達後10日內，向本院提出上訴狀（應
附繕本）。
                                書記官  李佩珊
中    華    民    國    95    年    3     月    23    日
附錄法條：
毒品危害防制條例第10條
施用第一級毒品者，處 6 月以上 5 年以下有期徒刑。
施用第二級毒品者，處 3 年以下有期徒刑。


司法院資訊處製作；財團法人民間司法改革基金會備份。
